# 求助陈版主，同一控制企业合并利润表重复部分抵消。

提问人：liuweisheng 时间：2021-05-09 11:17:49
同一控制下企业合并利润表重复部分抵消（共同上级合并时会有利润表重复部分），对方科目是什么，谢谢版主解惑。

回答人：chenyiwei
这个问题取决于你所采用的具体合并方法，在实务中，这类情况通常不是用抵销分录的方式解决的，而是设立一个虚拟的子公司，其所有项目的金额为该标的子公司对应项目的金额乘以-100%，其中资产负债表只有年初数、利润表和现金流量表只有上年数和年初至合并日数字，利用设立这个虚拟主体的方式实现共同上级合并时的利润表、现金流量表重复部分的抵销。